【裁判字號】    91,易,2878
【裁判日期】    920521
【裁判案由】    竊盜
【裁判全文】
臺灣臺中地方法院刑事判決                        九十一年度易字第二八七八號
    公  訴  人  台灣台中地方法院檢察署檢察官
    被      告  甲○○
右列被告因竊盜案件，經檢察官提起公訴（九十一年度偵字第二八九四號），本院判
決如左：
    主  文
甲○○共同竊盜，處有期徒刑伍月，如易科罰金，以佰元折算壹日。
    事  實
一、甲○○與丁○○（另為不起訴處分）為朋友關係，緣於丙○○、徐元平、丁○○
    及另一名女子等四人，於民國（下同）九十年八月七日，共同搭乘由丙○○所駕
    之自用小客車，另甲○○則自行騎乘機車引領丙○○走省道，由苗栗往彰化方向
    行駛，於同日十九時許，行經台中市○○○○道靠近環中路附近時，丙○○所駕
    之自小客車故障，丙○○、徐元平及另一名女子等三人，與甲○○、丁○○約定
    ，在甲○○彰化家會合，即先行搭計程車離去，甲○○與丁○○二人即基於共同
    意圖為自己不法所有之犯意聯絡，於同日（即九十年八月七日）十九時五十分許
    ，由甲○○以機車後搭載丁○○，從台中市○○○○道附近，沿五權西路尋找行
    竊目標，行經南屯區○○○路與忠勇路時，見乙○○所有之車牌號碼ＱＤ–二三
    四六號紅色別克自用小客車（價值約新台幣伍萬元）停在路邊，並未熄火，且趁
    乙○○在路旁等待友人不及注意之際，由丁○○下車行竊該車，待丁○○得手後
    ，由甲○○帶領丁○○駕駛竊得之贓車，開至甲○○位於彰化市○○路○段住處
    與丙○○等人會合。嗣甲○○等人以該車牌號碼ＱＤ–二三四六號之自用小客車
    另涉嫌他案，經吳盈德於九十年八月九日十三許，在高雄市○○區○○路四四七
    號「高富大飯店」停車場發現該車報警處理，經警循線追查，而查悉上情。
二、案經高雄市警察局小港分局移送臺灣高雄地方法院檢察署呈請臺灣高等法院檢察
    署令轉臺灣臺中地方法院檢察署檢察官偵查起訴。
    理  由
一、訊據被告甲○○固坦承其於上揭時地騎乘機車引領丙○○等人，走省道，自苗栗
    往彰化方向行駛，行經台中市○○○○道靠近環中路附近時，自小客車故障，丙○○等三人搭乘計程車至其彰化家會合，其則以機車後載丁○○回彰化家等情不
    諱，惟失口否認有何竊盜之犯行，辯稱：伊在台中市○○○路、忠勇路路口等紅
    燈左轉欲往彰化時，丁○○突然下車，快步走到一輛未熄火之車子，趁車主不注
    意之際將車子開走，伊根本不知道丁○○要偷該輛車子，又伊在高雄市小港分局
    所作的筆錄係丙○○之姊與小港分局警員熟識，叫伊將偷竊上開車子的行為推給
    一個叫小范的，因小范是專門偷車的云云。惟查：
（一）、被害人乙○○所有之車牌號碼ＱＤ－二三四六紅色別克自用小克車（一九九
        ○年），係於九十年八月七日十九時五十分許（以失竊證明單所示之時間為
        準），在台中市○○區○○路與五權西路失竊，當時該車沒有熄火，被害人
        乙○○正在路旁等朋友乙節，業據被害人乙○○於警訊時指述甚詳，並有贓
        物認領保管收據影本、臺中市警察局車輛失竊證明單影本、失竊車輛照片影
        本二張附卷可稽。
（二）、被告甲○○初於警詢時辯稱：車子係伊於九十年八月七日晚上十一時許，在
        台中以電話聯絡向一名綽號小范之朋友所借云云，在臺灣高雄地方法院偵訊
        時又辯稱：車子係伊向朋友借的云云，嗣於本院偵、審始改口辯稱：該車是
        丁○○偷的，至於在高雄會供稱係向朋友借的，係因丙○○及共犯丁○○要
        伊為如此陳述云云。被告對該車來源一再掩飾，當知事有蹊蹺。
（三）、被告見丙○○等人之自小客車故障，其他人坐上計程車先行離開後，共犯丁○○不與之共同搭乘計程車至彰化會合，卻反由被告單獨載丁○○至台中市
        ○○路與五權西路口，業據被告於本院偵、審時供明在卷，核與證人丁○○
        證述相符，則此部分之事實，應堪採信，再參以證人丁○○自苗栗南下台中
        之際，係與丙○○等人一同搭載自小客車，何以於丙○○之自小客車故障後
        ，反而要由被告甲○○以機車搭載呢？則被告與證人丁○○之動機、目的究
        係何意已令人啟疑？再者，被告於偵訊時供稱：「我載丁○○到忠勇路及五
        權路口時丁○○要我停車，他就下車，他走道（應為到之誤）馬路對面，後
        來我就在對面等他」等語（參見偵查卷第二十三頁），於本院審理時證稱：
        「他在竹北一帶也是經常偷車，我想他也是想要偷車，我知道」等語（參見
        本院刑事卷九十二年一月二十二日訊問筆錄），則苟被告與證人丁○○間無
        竊取上開車輛之犯意聯絡，何以被告在證人丁○○偷竊上開車輛得手後，被
        告會在對面車道等待證人丁○○？又被告於本院審理時復又供稱：「當時我
        準備左轉，他跳車，去做他的事情，我就直接走了。」等語（參見九十二年
        五月十四日審判筆錄），若被告果真確實與證人丁○○無竊取上開車輛之犯
        意聯絡，證人丁○○又何以能在平日車水馬龍之五權西路上，夜間時分迅速
        找到被告？再酌以其後證人丁○○更駕駛上開車輛尾隨被告所騎乘機車至被
        告之彰化住處，若謂被告與證人丁○○自始無犯意之聯絡，證人丁○○又何
        以能知悉被告住處？況機車行進中，衡情，駕駛者之視野較後座乘坐者為寬
        ，若非被告與證人丁○○通力合作，證人丁○○實不可能知悉五權路與忠勇
        路交接口之對面車道停有可供行竊之汽車。從而，被告甲○○所辯之詞，顯
        係事後卸責之詞，要無可採。
（四）、至證人丁○○先於警詢時供稱：上開車輛係被告騎機車載伊至被告朋友家中
        借車，到達被告朋友家中後，被告拿出鑰匙給伊，由伊開車（參見高雄市小
        港分局詢問筆錄第十頁），在偵訊時復供稱：被告載伊至被告家中借車，到
        被告朋友家中後，被告即至該朋友家中借得上開車輛，被告將上開車輛開出
        來後，再由伊駕駛，伊未偷上開車輛等語（參見偵查卷第四十三、四十四頁
        ），嗣後於本院審理時又供稱：係伊單獨竊取上開車輛，伊在竊取上開車輛
        並未告知被告等語（參見本院刑事卷九十二年五月十四日審判筆錄），證人
        丁○○供詞前後差異極大，顯見證人丁○○一再隱匿實情，反反覆覆，要難
        採信。
（五）綜上所述，被告所辯顯係卸責之詞，委無足採。本件事證明確，被告犯行堪以
      認定。
二、核被告所為，係犯刑法第三百二十條第一項之普通竊盜罪。被告就上開犯行與丁○○間，有犯意聯絡及行為分擔，均為共同正犯。爰審酌被告為圖謀自身之不法
    利益，不知尊重他人之財產權，冀圖不勞而獲，恣意享樂，並斟酌其犯罪動機、
    目的、手段、本件被害人所受損害，及其犯後態度等一切情狀，量處如主文所示
    之刑，並諭知易科罰金之折算標準。
據上論斷，應依刑事訴訟法第二百九十九條第一項前段，刑法第二十八條、第三百二
十條第一項、第四十一條第一項前段，罰金罰鍰提高標準條例第一條前段、第二條，
判決如主文。
中      華       民       國     九十二     年     五    月    二十一   日
                                     台灣台中地方法院刑事第三庭
                                          法  官   吳  進  發
右正本證明與原本無異。
如不服本判決，應於判決送達後十日內向本院提出上訴狀，上訴於臺灣高等法院臺中
分院( 須附繕本 )。
                                          書記官
中      華       民       國     九十二     年     五    月    二十三   日
附錄錄罪法條：
刑法第三百二十條第一項
意圖為自己或第三人不法之所有，而竊取他人之動產者，為竊盜罪，處五年以下有期
徒刑、拘役或五百元以下罰金。


司法院資訊處製作；財團法人民間司法改革基金會備份。
